【裁判字號】    97,上易,1421
【裁判日期】    970923
【裁判案由】    業務侵占
【裁判全文】
臺灣高等法院臺中分院刑事判決        97年度上易字第1421號
上  訴  人  臺灣臺中地方法院檢察署檢察官
被      告  丙○○
上列上訴人因被告業務侵占案件，不服臺灣臺中地方法院九十六
年度易字第五九０九號中華民國九十七年六月十二日第一審判決
（起訴案號：臺灣臺中地方法院檢察署九十五年度偵字第二０三
六六號），提起上訴，本院判決如下：
    主  文
上訴駁回。
    理  由
一、公訴意旨謂以：被告丙○○自民國九十三年間起，在告訴人
    臺灣耐噸工業有限公司（代表人：乙○○，設於臺中縣大里
    市○○路六八巷一號九樓，以下簡稱：耐噸公司，起訴書誤
    載告訴人為乙○○）任員工一職，負責該公司之機械維修及
    收款業務，為從事業務之人。詎被告明知耐噸公司於九十五
    年三月間，因營運已陷於困難，公司亟需資金週轉，竟仍基
    於為自己不法所有之意圖，於九十五年四月十二日，藉乙○
    ○委託其代向昆陞機械有限公司（以下簡稱：昆陞公司）收
    取尾款新臺幣（下同）五萬元之機會，以變易持有為所有之
    意思，將所收取款項中之一萬九千元部分侵占入己，並以自
    己之名義，將前開侵占款項中之一萬五千元借予友人謝武雄
    ，嗣後被告又向謝武雄主張上開一萬五千元與其後積欠謝武
    雄之材料費抵銷；另向乙○○佯稱，將前開侵占款項中之四
    千元部分，用以支付乙○○積欠高搌公司之貨款。因認被告
    涉犯有刑法第三百三十六條第二項之業務侵占罪嫌。
二、按犯罪事實應依證據認定之，無證據不得認定犯罪事實；不
    能證明被告犯罪者，應諭知無罪之判決，刑事訴訟法第一百
    五十四條第二項、第三百零一條第一項分別定有明文。而認
    定不利於被告之事實，須依積極證據，苟積極證據不足為不
    利於被告事實之認定時，即應為有利於被告之認定，更不必
    有何有利之證據；認定犯罪事實所憑之證據，雖不以直接證
    據為限，間接證據亦包括在內，然而無論直接或間接證據，
    其為訴訟上之證明，須於通常一般之人均不致有所懷疑，而
    得確信為真實之程度者，始得據為有罪之認定，若其關於被
    告是否犯罪之證明未能達此程度，而有合理性懷疑之存在，
    致使無從形成有罪之確信，根據「罪證有疑，利於被告」之
    證據法則，即不得遽為不利於被告之認定（最高法院三十年
    度上字第八一六號、七十六年度臺上字第四九八六號判例可
    資參照）。另按告訴人之告訴，係以使被告受刑事追訴為目
    的，難免故予誇大，是其陳述是否與事實相符，仍應調查其
    他證據，以資審認，必被害人所述被害情形，無瑕疵可擊，
    且就其他方面調查，又與事實相符，始足據為有罪判決之基
    礎（最高法院五十二年度臺上字第一三００號判例、八十一
    年度臺上字第三五三九號、八十三年度臺上字第九八九號裁
    判可資參照）。末按刑法上侵占罪之成立，以擅自處分自己
    持有他人所有之物，或變易持有之意思為所有之意思而逕為
    所有人之行為，為其構成要件（最高法院七十年度臺上字第
    一六三三號判決參照），故侵占罪以行為人於行為時具有不
    法所有之主觀意圖為要件，倘若行為人在主觀上並無此不法
    所有意圖，即不得以侵占罪相繩。
三、公訴人認被告涉犯有業務侵占罪嫌，無非係以耐噸公司代表
    人乙○○之指訴、證人謝武雄、呂青洲之證述，及勞工保險
    卡、昆陞公司轉帳傳票、臺灣臺北地方法院、臺灣臺中地方
    法院之判決書等為其主要論據。訊據被告固坦承有代理耐噸
    公司向昆陞公司收取貨款五萬元，惟堅詞否認有何業務侵占
    之犯行，於原審辯稱：我將其中一萬五千元借予謝武雄，有
    經過乙○○同意，其中四千元是償還高搌公司等語；於本院
    另辯稱：謝武雄所說我在卡拉ＯＫ那邊同意把錢借給他，是
    不正確的，高搌公司的錢是早就給陳良以，是我拿給他的，
    錢不是交給呂青洲。且伊去耐噸公司應徵時是應徵沖床工，
    後來才從事機械維修，並沒有代收款金。伊沒有侵占耐噸公
    司的錢等語。
四、本院查：
  (一)被告丙○○自九十三年間起，斷斷續續在耐噸公司任職，負
    責該公司之機械維修業務，而耐噸公司於九十五年三月間，
    因營運陷於困難停業，且耐噸公司代表人乙○○因對外積欠
    債務，為躲避債權人，遂於九十五年四月一日起至同年四月
    八日止，暫時寄住被告住處，並委託被告出面代為處理耐噸
    公司事務等情，業據耐噸公司代表人乙○○於偵查中供陳及
    原審審理中證述明確，並為被告所不否認，復有勞工保險卡
    、勞保局電子閘門查詢作業被保險人投保資料查詢、臺灣臺
    北地方法院九十五年度聲字第二二八八號民事裁定、臺灣臺
    中地方法院九十五年度訴字第四四六三號民事判決、臺灣臺
    中地方法院九十五年度訴字第一二四一號民事判決各一件附
    卷可稽（見九十五年度他字第五一九八號卷第五頁，九十五
    年度偵字第二０三六六號卷第一八至二十、二二至二三頁，
    原審卷第五０至五一頁）。
  (二)再被告於九十五年四月十二日代理耐噸公司向昆陞公司收取
    貨款五萬元一情，為被告所自承，核與耐噸公司代表人乙○
    ○於偵查中指訴及原審審理中證述之情節相符，並有昆陞公
    司轉帳傳票一張在卷可證（見九十五年度他字第五一九八號
    卷第九頁）。
  (三)又被告所辯收取上開貨款後，經耐噸公司代表人乙○○同意
    將其中一萬五千元交給證人謝武雄，其中四千元還給高搌公
    司等情，雖為耐噸公司代表人乙○○所否認，然查：
  1.證人即高搌公司負責人呂青洲於九十六年十一月一日偵訊時
    雖證述：伊是高搌公司負責人，經詢問公司會計，並無被告
    交付四千元清償耐噸公司貨款之入帳資料等語（見九十五年
    度偵字第二０三六六號卷第八一頁）。惟證人即高搌公司人
    員陳良以於原審九十七年五月二十九日審理時結證稱：九十
    五年四月間在高搌公司任職，擔任送貨與外務的工作，耐噸
    公司與高搌公司有一些加工的業務往來，當時耐噸公司積欠
    高搌公司貨款，我們與耐噸公司的乙○○協商，乙○○不敢
    出來，有一段期間叫被告出來協商，有一次是乙○○與被告
    兩人一起約我們高搌公司，由我代表去律師事務所協商問題
    ，當時不知道是乙○○或被告有拿一筆四千元給我，但這四
    千元不是積欠高搌公司的貨款，而是耐噸公司積欠旭裕公司
    的貨款，當時交四千元給我時，被告與乙○○都在場，這筆
    錢是要清償耐噸公司積欠旭裕公司的貨款，因為他們是第一
    次與旭裕公司做生意，我有提醒他們要清償貨款，因為只是
    小數目，沒有理由積欠，且是由我介紹耐噸公司向旭裕公司
    做生意的，所以他們才將錢交給我而由我代為轉交，後來我
    也有將這四千元交給旭裕公司，是在耐噸公司歇業後沒多久
    ，當時乙○○都不出面時發生的，所以後來才會由乙○○與
    被告一起約我見面等語（見原審卷第五八頁背面至五九頁）
    ，核與被告於偵查中即辯稱是四千元交給證人陳良以之情節
    相符（見九十五年度偵字第二０三六六號卷第八一頁），並
    有被告提出之陳良以名片一張在卷可考（見上開偵查卷第八
    六頁），堪信被告確有代耐噸公司交付四千元給證人陳良以
    代轉給高搌公司進料廠商一情無誤。雖證人呂青洲為上開證
    述，但上開四千元既非清償耐噸公司積欠高搌公司之貨款，
    且其並未在場親眼見聞經過，是其所為上開證述即不能採為
    不利被告之證據，故被告所辯曾就收取之五萬元，將其中之
    四千元交給證人陳良以用以清償耐噸公司所積欠之貨款乙節
    ，即非無據。
  2.又證人謝武雄於九十六年十月十六日偵訊時證述稱：耐噸公
    司代表人乙○○有欠我約二十八萬元，耐噸公司倒閉的後二
    、三天有打電話給我通知他公司倒閉，那幾天我們都有聯絡
    ，並聯繫如何處理債務問題，我都是直接跟乙○○聯繫，中
    間乙○○有換手機。當時我曾向被告借一萬五千元，因當時
    要繳車貸，後來被告去做林守正的工程，所以從該處扣除材
    料費一萬五千元等語（見九十五年度偵字第二０三六六號卷
    第七二頁），及於九十六年十一月一日（原審誤繕為六日）
    偵訊時證述：一萬五千元是我向被告借，但他沒說是何人的
    錢，且他要我從林守正要叫材料的錢中扣，因為他當時在做
    林守正的工作，需要材料等語（見九十五年度偵字第二０三
    六六號卷第八二頁），固然可證明被告有將向昆陞公司收取
    之五萬元貨款，其中一萬五千元交給證人謝武雄。但查：證
    人林守正曾向耐噸公司訂購裝置資源回收水槽出料機，因尚
    未安裝、試車，於耐噸公司停業後，耐噸公司代表人乙○○
    遂與被告、證人吳聰智、陳建全，在證人陳建全家開會，因
    耐噸公司代表人乙○○不便出面，決定推由被告與林守正聯
    絡，並由被告、證人吳聰智、陳建全去林守正處做收尾之工
    作，且由耐噸公司代表人乙○○通知證人謝武雄準備約一萬
    五千元至二萬元之不鏽鋼材料後，送到林守正處使用等情，
    業據耐噸公司代表人乙○○於原審九十七年五月二十九日審
    理時證述綦詳（見原審卷第五五頁），核與證人吳聰智於九
    十六年三月十六日偵訊中所證述：我自八十四、五年間開始
    至九十五年三月底，在耐噸公司任職作業員，老闆是乙○○
    。九十五年四月間有到林守正之資源回收場工作過，是做之
    前沒有做完的工作，是被告用自己名義去完成這個工作，乙
    ○○跑路的時候，我們都住在被告家裡，被告以老闆的名義
    ，要我們去林守正那邊做，我在林守正處工作了三天，乙○
    ○去過一次，被告每天去看一下即離開，我們是幫林守正做
    按裝及試車工作等情（見九十五年度偵字第二０三六六號卷
    第四九頁）、證人陳建全於九十六年三月十六日偵訊時則證
    稱：我自九十三年二月間開始至九十五年三月底，在耐噸公
    司任職作業員，老闆是乙○○。我曾在九十五年四月二十一
    日到林守正之資源回收場工作過，是被告一直叫我們去做，
    因為乙○○到我家開會，與會的人有被告、我、吳聰智、乙
    ○○，老闆乙○○同意我們去做，工程我們有做完，是被告
    收的錢，當次開會時，乙○○有同意該工程由被告去收錢。
    林守正的工程只是做收尾工作，當時在林守正處工作時，乙
    ○○去過一次，被告每天去等情（見九十五年度偵字第二０
    三六六號卷第四九至五０頁）及證人林守正於九十六年十一
    月一日檢察官偵訊時證稱：我曾向乙○○買機具，後來舊機
    具壞掉，所以要找他新舊替換時，因為還沒安裝好，就找不
    到他人，後來由同業口中知道他們工廠發生一些問題，且工
    廠電話也無人接聽，因為知道被告是他的工人，且會維修，
    而同業知道被告的電話，就直接請他過來，希望剩餘組裝的
    部分，私下再和他算，先幫我替換新舊等情（見九十五年度
    偵字第二０三六六號卷第八０頁）均大致相符，並有林守正
    買賣契約書一份附卷可稽（見九十五年度他字第五一九八號
    卷第六至八頁）。按證人之證詞，屬供述證據之一種，而供
    述證據具有其特殊性，與物證或文書證據具有客觀性及不變
    性並不相同。蓋人類對於事物之注意及觀察，有其能力上之
    限制，未必如攝影機或照相機般，對所發生或經歷的事實能
    機械式無誤地捕捉，亦未必能洞悉事實發生過程之每一細節
    及全貌。且常人對於過往事物之記憶，隨時日之間隔而漸趨
    模糊或失真，自難期其如錄影重播般地將過往事物之原貌完
    全呈現。此外，因個人教育程度、生活經驗、語言習慣之不
    同，其表達意思之能力與方式，亦易產生差異。故供述證據
    每因個人觀察角度、記憶能力、表達能力、誠實意願、嚴謹
    程度及利害關係之不同，而有對相同事物異其供述之情形發
    生，而其歧異之原因，未必絕對係出於虛偽所致。是以證人
    之證詞，遇有前後不一，或彼此互相齟齬之情形，法院應就
    其全盤供述之意旨，佐以卷內證據為綜合判斷，並依據經驗
    法則及論理法則，詳予剖析其供述異、同之情形，調查其他
    必要之證據，以去瑕存真，定其取捨，若足認其關於基本事
    實之陳述，果於真實性無礙時，即非不得予以採信。況證人
    之供述，前後稍有不符或相互間有所歧異，究竟何者可採，
    事實審法院非不可本於經驗法則，斟酌其他情形，作合理之
    比較，定其取捨；若其基本之陳述與真實性無礙時，仍非不
    得予以採信，非謂一有不符或矛盾，即認其全部均為不可採
    信；從而供述之一部認為真實者，予以採取，自非證據法則
    所不許。因之，證人供述前後縱有差異，事實審法院依憑證
    人前後之供述，斟酌其他證據，本於經驗法則與論理法則，
    取其認為真實之一部，作為論罪之證據，自屬合法。查耐噸
    公司代表人乙○○於九十五年四月間，因所經營之耐噸公司
    停業，面臨對外積欠之巨額債務，當時心煩意亂一情，業據
    其於偵查中自承在卷（見九十五年度偵字第二０三六六號卷
    第六四頁），且當時諸多事務均仰賴被告出面代為處理，且
    依上開論述，被告未將向昆陞公司收取之五萬元交給耐噸公
    司代表人乙○○，應係基於其指示，而另有用途，則耐噸公
    司代表人乙○○對於曾否同意被告將前述一萬五千元交給證
    人謝武雄一節，在公司倒閉財務混亂之際，是否能記憶清晰
    ，已非無疑；況且上開林守正之收尾工程，既係耐噸公司代
    表人乙○○為耐噸公司之信譽而授意為之，則其上開一萬五
    千元充抵向證人謝武雄購買之不鏽鋼材料，即未對耐噸公司
    產生任何損害，從而亦難以證人謝武雄之證述，即認被告有
    不法所有之意圖甚明。
  (四)綜上所述，本件檢察官所提之各項直接證據及間接證據，就
    被告前開向昆陞公司收取五萬元貨款，其中一萬九千元部分
    是否構成業務侵占之行為，既仍有若干合理懷疑未能排除，
    即無從證明被告有業務侵占之犯行，本件應屬民事糾葛，此
    外，復查無其他積極、直接、明確之證據足以證明被告主觀
    上確有不法所有之業務侵占犯意，揆諸上開說明，自不能證
    明被告犯罪。
五、原審據上述理由因而為被告無罪之諭知，並無不當。檢察官
    循告訴人請求上訴意旨部分略以：(一)被告辯稱：伊將收取自
    昆陞公司之五萬元款項，其中一萬五千元借予謝武雄，那是
    經過乙○○同意等語。惟證人乙○○就此節已予否認，而其
    事實係該筆借款為被告收取昆陞公司尾款後，邀約謝武雄於
    卡拉ＯＫ飲酒時，謝武雄見被告爽快應允買單請客，遂因當
    時急需繳納一萬五千元車貸貸款而開口向被告借款，此有證
    人謝武雄於九十六年十一月一日偵訊時證述：一萬五千元係
    伊向被告借用，但被告沒說是何人的錢，且被告要伊從林守
    正要叫材料的錢中扣除等語。而被告因業務關係向昆陞公司
    收取工程款，該款項理應全數交回耐噸公司，惟其卻私自擅
    借一萬五千元予證人謝武雄，被告顯有以自己所有之意圖而
    處分該款項。(二)被告另辯稱：伊將收取自昆陞公司款項中之
    四千元交給陳良以，以清償耐噸公司積欠旭裕公司之貨款等
    語。然收取昆陞公司工程款係於九十五年四月十二日，而返
    還旭裕公司四千元則係早於向昆陞公司請款前即發生，故被
    告所辯，顯有不實云云。惟查：本件並查無積極證據足以使
    本院認被告有檢察官起訴之業務侵占犯行，已如前述，上訴
    意旨(一)部分所指證人乙○○並未同意被告將上開一萬五千元
    借予謝武雄，及依證人謝武雄於偵查中之證詞已足證明被告
    係私自將上開一萬五千元借予謝武雄各節，僅係就有利告訴
    人之主張為本院所不採，片面主觀再為相反評價或質疑，以
    圖證明前開有利告訴人之主張為真實，尚乏所據，自不足採
    ；又上訴意旨(二)部分所稱被告收取昆陞公司工程款係於九十
    五年四月十二日，而返還旭裕公司四千元則係早於向昆陞公
    司請款前即發生，故被告所辯不實一情，因此部分事實檢察
    官及告訴人均未能提出積極證據以供本院調查審認，同係無
    法憑採，是檢察官循告訴人之請求以前開情詞提起上訴，指
    摘原判決不當，為無理由，應予駁回。
六、至檢察官循九十七年六月二十七日具狀人乙○○（原告訴人
    應為耐噸公司，乙○○僅係代表人）請求上訴意旨部分另略
    以：(三)被告復辯稱：伊將收取自昆陞公司款項中之三千元，
    用以購買耐噸公司所需之印表機及相關用品等語。惟被告並
    未提出任何購買印表機及相關用品之證明；而被告雖於九十
    五年四月間，依耐噸公司代表人乙○○指示購買印表機及相
    關用品，然該筆購置所需款項，早於九十五年四月初，即由
    證人乙○○以現金當面交予被告，被告上述所辯，亦不可採
    。(四)被告再辯稱：伊將收取自昆陞公司款項中之二萬八千元
    用於乙○○所使用之汽車維修及過戶，且因此於九十五年四
    月十二日，伊收取昆陞公司工程款五萬元後，不僅未將該五
    萬元交回耐噸公司，更與乙○○相約在臺中市○○路之市政
    派出所附近，乙○○另再交給被告二萬多元，供辦理車輛保
    養、過戶之費用等語。然證人乙○○之所以交付上開修車及
    過戶款，係因證人乙○○不知被告已自昆陞公司收回工程款
    五萬元，否則證人乙○○當以被告所收受之款項支付即可，
    而毋須再交給被告二萬元，是被告所為此部分辯解，乃屬卸
    責之詞云云。惟查：本件公訴人於起訴書內明確記載僅就被
    告受告訴人公司之委託代向昆陞公司收取五萬元貨款，涉嫌
    侵占其中一萬九千元部分提起公訴，並在起訴書第四頁說明
    「（三）被告涉嫌昆陞機械有限公司之貨款部分，除起訴被
    告侵占一萬九千元之部分，其餘均乏積極證據足佐。尚難僅
    憑告訴人之指訴，遽為被告不利之認定。此外，又查無其他
    積極證據足認被告涉有何上開犯嫌，渠此部分罪嫌尚屬不足
    ，惟與前揭起訴處分部分有刑法修正前連續犯之裁判上一罪
    關係，爰不另為不起訴之處分，併此敘明。」有臺灣臺中地
    方法院檢察署九十五年度偵字第二０三六六號起訴書附卷可
    按。又原審判決理由三、實體方面（三）之３、其中雖記載
    『一耐噸公司於九十五年三月三十一日停業後，因耐噸公司
    及其代表人乙○○對外積欠債務，耐噸公司代表人乙○○為
    躲避債權人而暫住被告家一情，已如前述，而耐噸公司代表
    人乙○○並與被告協議將其名下之二部自用小客車（一部分
    為三陽喜美，原車牌號碼ＱＧ─七三九八號，另一部為雅哥
    ，車號不詳），過戶至被告妻子黃碧如名下，且因此於九十
    五年四月十二日被告收取昆陞公司貨款五萬元後，不僅未向
    被告收回該五萬元，更與被告相約於臺中市○○路市政派出
    所附近，另再交給被告二萬多元供辦理車輛保養、過戶之費
    用等情，業據被告於偵訊及本院供述明確（見九十五年度他
    字第五一九八號卷第十八頁、九十五年度偵字第二０三六六
    號卷第二七頁、本院卷第三十至三一頁），核與耐噸公司代
    表人乙○○於偵訊中指訴，及本院指訴與證述情節相符（見
    九十五年度偵字第二０三六六號卷第六二至六三頁，本院卷
    第三一至三二、五七頁背面至五八頁）。又證人周明郁於九
    十五年十月二十日偵訊時證述：我是因為修理車子，透過耐
    噸公司代表人乙○○認識被告，大約在九十五年四、五月間
    ，曾幫忙處理過車牌號碼八六００─ＮＳ號自用小客車（原
    車牌號碼ＱＧ─七三九八號，筆錄誤載為六八００─Ｎ五）
    ，當時是耐噸公司代表人乙○○跟被告牽車到我停車場，乙
    ○○跟我說他要把這輛車子過戶給被告，要我幫他處理過戶
    的事情，我後來有幫他處理過戶的事情，該車並有換一些消
    費器材，被告有拿稅金跟交通罰單的錢，共約二萬多元給我
    ，耐噸公司代表人乙○○就這輛車並沒有出錢，當時因為還
    有另一輛車子要修理，我有跟耐噸公司代表人乙○○收取另
    一輛修車費用等語綦詳（見九十五年度偵字第二０三六六號
    卷第三一至三二頁），再參以上開原車牌號碼ＱＧ─七三九
    八號之喜美自用小客車因維修及辦理過戶費用總計為二萬八
    千六百十五元一情，亦有鼎順汽車修配廠車輛委修單一張、
    估價單一張、交通部公路總局自行收納款項收據四張附卷可
    資佐證（見九十五年度偵字第二０三六六號卷第六至十一頁
    ）。則依經驗法則可知，苟耐噸公司代表人乙○○未指示被
    告將向昆陞公司收取之五萬元作其他用途，則既然原車牌號
    碼ＱＧ─七三九八號自用小客車修車及過戶所需費用總計為
    二萬八千六百十五元，並未超過五萬元，則其只需指示被告
    直接自所收取之五萬元中取出所需之費用，再將餘款交給耐
    噸公司代表人乙○○即可，而無大費周章，另外再行交付被
    告修車及過戶費用之必要，且被告所收取之該五萬元既係現
    金，而現金並無不可替代性，故耐噸公司代表人乙○○指該
    五萬元要保留完整不能動，以供發放薪資云云，實有悖於常
    情，而難採信。況且，證人周明郁於同日偵訊時復證述當時
    耐噸公司代表人乙○○還有另一部雅哥之自用小客車在修理
    一情明確（見上開卷頁），再參酌原車牌號碼ＱＧ─七三九
    八號自用小客車修車及過戶所需費用總計即達二萬八千六百
    十五元，而當時尚有另一部雅哥自用小客車亦需過戶，亦必
    需要有一筆費用以供支付，足認被告所辯耐噸公司代表人乙
    ○○另行交付之二萬多元，是為支付另一部雅哥自用小客車
    修車及過戶費用一情，即非無據，可堪採信。』及『四另被
    告所辯其將所收取之五萬元，其中三千元部分去購買印表機
    及相關用品，雖未能提出購買印表機及相關用品之證明文件
    ，然被告於九十五年四月間，確實曾依耐噸公司代表人乙○
    ○確實去購買印表機及相關用品供列印公司資料一情，為耐
    噸公司代表人乙○○所不否認（見本院卷第三二頁），參以
    耐噸公司代表人乙○○自承自九十五年三月三十一日耐噸公
    司停業起至同年四月十二日被告向昆陞公司收取五萬元貨款
    後，不僅曾借住在被告家，且依前述情形，可知其並委由被
    告代為對外聯繫、處理耐噸公司事務外，更幫其辦理新手機
    、門號，方便其對外聯繫（見九十五年度偵字第二０三六六
    號卷第七一頁），凡此，均在在證明在上開期間，耐噸公司
    代表人乙○○與被告間互動密切、頻繁，而相關之收支、項
    目，並未一一記帳，且耐噸公司代表人乙○○復自承至今未
    與被告為任何會算、對帳一情明確（見本院卷第五八頁背面
    ），是被告縱使未能提出購買印表機之單據，要難因此即認
    其有何不法所有之意圖。』等語，然此係因金錢為可替代物
    ，本無從細分特定部分，且告訴人耐噸公司於原刑事告訴狀
    內既係指訴被告涉嫌侵占其所代收全部貨款共計五萬元（見
    告訴人所提之刑事告訴狀，附於九十五年度他字第五一九八
    號偵卷第一至三頁），原審法院為求慎重，乃就公訴人未起
    訴之其中三萬一千元部分（即起訴書末爰不另為不起訴之處
    分部分）亦詳為調查說明，以求釐清該貨款五萬元之全部流
    向，使本案事實能夠更為明確，並非將審判範圍擴張至檢察
    官起訴事實（指一萬九千元部分）以外之其他部分，此可從
    原判決理由中論述檢察官之「公訴意旨」及被告之「答辯意
    旨」皆限縮在前開起訴範圍即該貨款其中一萬九千元部分自
    明（見原判決書第一、三頁），是原審判決前開部分之理由
    並無不當之處。從而檢察官循乙○○請求上訴意旨即前揭(三)
    、(四)部分，因係對未提起公訴，亦未經原法院判決之事實所
    提起之上訴，該部分既不在起訴及原審審判範圍內，自亦不
    在得提起上訴之範圍，要非本件上訴效力所能及，本院自無
    從併予審理，故檢察官依具狀人乙○○個人所具之刑事聲明
    上訴狀旨提起此部分之上訴顯有誤會，附此敘明。
據上論斷，應依刑事訴訟法第三百六十八條，判決如主文。
本案經檢察官甲○○到庭執行職務。
中    華    民    國    97    年    9     月    23    日
            刑事第九庭    審判長法  官  江  德  千
                                法  官  賴  妙  雲
                                法  官  許  旭  聖
上列正本證明與原本無異。
不得上訴。
                                書記官  紀  美  鈺
中    華    民    國    97    年    9     月    23    日


司法院資訊處製作；財團法人民間司法改革基金會備份。
